臺灣高雄地方法院刑事判決              100年度易字第678號
公  訴  人  臺灣高雄地方法院檢察署檢察官
被      告  李佳翰
            趙明國
            林憲志
            許倖溱
共      同
選任辯護人  謝以涵律師
            蔡錫欽律師
被      告  羅翊茜
            吳昭明
上列被告因電子遊戲場業管理條例案件，經檢察官提起公訴（99
年度偵字第27845號），本院判決如下：
    主  文
羅翊茜共同犯圖利聚眾賭博罪，處有期徒刑陸月，如易科罰金，
以新臺幣貳仟元折算壹日。扣案如附表編號1 至27所示之物均沒
收。
李佳翰、趙明國、林憲志、許倖溱共同犯圖利聚眾賭博罪，李佳
翰、趙明國均處有期徒刑陸月；林憲志、許倖溱均處有期徒刑參
月，如易科罰金，均以新臺幣壹仟元折算壹日。扣案如附表編號
1至27所示之物均沒收。
吳昭明犯賭博罪，處罰金新臺幣伍仟元，扣案如附表編號31所示
之物沒收。
    事  實
一、羅翊茜係址設高雄市鳳山區（民國99年12月25日改制前為高
    雄縣鳳山市○○○○路9號、領有電子遊戲場業級別證之「
    富田電子遊戲場」之負責人，竟基於與不特定人賭博及意圖
    營利聚眾賭博之犯意，自99年8 月16日起，在上開公眾得出
    入之「富田電子遊戲場」內，擺設如附表編號1 至13所示之
    大量電子遊戲機具插電營業，以「由不特定賭客選定電子遊
    戲機台，再以現金兌換等值代幣投入機台開分，或逕以現金
    交付店員開分，賭客則押注不等分數打玩，若押中則視賠率
    增加積分，事後得以機台累計分數依原比例洗分，並依開分
    比例將積分或代幣換算成積分卡，再憑積分卡之分數，向店
    員兌換同額現金，若未押中則分數減少且現金歸店家所有」
    之把玩方式計算輸贏，及藉此擺設大量電玩機台，聚集多數
    人至該遊戲場內開分賭玩方式營利，並分別以月薪新臺幣（
    下同）3萬元、3萬元、2萬1000元、2萬1000元之代價，雇用
    與其有犯意聯絡之趙明國、李佳翰、林憲志、許倖溱，由趙
    明國擔任現場負責人；李佳翰擔任店員並協助趙明國管理現
    場，2人並專責兌換賭金，林憲志及許倖溱則擔任店員，負
    責現場開分、洗分、兌換代幣等工作。嗣於99年8月26日18
    時許，有賭客吳昭明基於賭博之犯意，在上址以現金1000元
    兌換代幣200枚（即5比1之比例），投入代幣先後把玩「孫
    悟空」、「賽馬」機台，嗣於20時30分許把玩完畢後，將贏
    得之代幣交付櫃檯店員，以1比5之比例換算積分，而兌得
    1000 分之積分卡3張，隨即向李佳翰示意兌換現金，再與李
    佳翰一前一後至該店後方洗手間外面（冰箱旁），由李佳翰
    直接將千元紙鈔3張計3000元（編號各為CQ896962VE、
    AS671162ZD、HR517688WA號）交付吳昭明。惟因吳昭明向李
    佳翰示意兌換現金時，已遭佯裝賭客坐在吳昭明旁把玩「賽
    馬」機台之埋伏員警陳志興目睹，而尾隨在後，待吳昭明取
    得現金後，陳志興即出示搜索票執行搜索當場查獲，並扣得
    羅翊茜所有如附表編號1至27所示之物，及吳昭明贏得之賭
    金3000元，始悉上情。
二、案經高雄市政府警察局鳳山分局（99年12月25日改制前為高
    雄縣政府警察局鳳山分局）報告臺灣高雄地方法院檢察署檢
    察官偵查起訴。
    理  由
壹、證據能力部分：
一、被告吳昭明於警詢之自白（證述），對被告吳昭明、羅翊茜
    、李佳翰、趙明國、林憲志、許倖溱均有證據能力：
  (一)按被告之自白，非出於強暴、脅迫、利誘、詐欺、疲勞訊問
    、違法羈押或其他不正之方法，且與事實相符者，得為證據
    ，刑事訴訟法第156條第1項定有明文。被告吳昭明於本院準
    備程序時雖供稱：警詢筆錄有好幾次因上廁所中斷錄音未連
    續，伊記得有些問題是範本，是做完筆錄再唸，尚未做筆錄
    時，警察在外面有講如果按照他的意思做，筆錄很快能做完
    ，我有些回答不是出於自由意志，像警察一直問我換錢幾次
    ，我起先說不知道，他就一直問，我就應付他說幾次，實際
    上沒有換過等語〈見本院100年度易字第678號卷（下稱易字
    卷）第83至84、90頁〉，依其所述，應係主張其於警詢中之
    自白非出於任意性，惟經本院當庭勘驗被告吳昭明警詢錄音
    結果，警詢過程有連續錄音，警員訊問過程並無出言脅迫，
    語氣平順，亦無強暴利誘詐欺情事，訊問內容與警詢筆錄內
    容大致相符，錄音中有打字聲，有勘驗筆錄在卷可證（見易
    字卷第83頁），被告吳昭明亦自承：製作筆錄時是一問一答
    ，我回答的內容是照我講的製作，筆錄做完有給我看過等語
    （見易字卷第52頁），且被告吳昭明於受詢問過程中，不時
    於回答時大笑，警員詢問被告吳昭明有無補充意見時，被告
    吳昭明更供稱：「人不錯，哈哈，詢問人不錯」、「（警方
    在對你製作筆錄前有無先與你套供？）沒有」等語（見易字
    卷第82頁），益見被告吳昭明並無受強暴脅迫之情事，至其
    所述「換錢幾次」未符真實一節，經勘驗該部分之錄音結果
    如下：
    警：你積分卡如果玩不完，等你不要玩的時候？
    吳：不要玩了就換阿！
    警：跟誰換？
    吳：換、跟那個阿翰換。
    警：店內服務人員阿翰啦厚？（打字聲。）
    吳：對。
    警：等你不要玩的時候就拿積分卡跟店內服務人員阿翰換現金
        啦厚？是不是？
    吳：對！（打字聲。）
    警：你如何知道要向阿翰就是李佳翰兌換現金？
    吳：之前有換過阿！（打字聲。）
    警：之前換過？之前換過嗎？
    吳：對。（打字聲。）
    警：換過幾次？
    吳：不知道，忘了。（打字聲。）
    警：大概幾次？（打字聲。）換過幾次？
    吳：我也不知道。好幾次了。（打字聲。）
    警：大概幾次。
    吳：你寫兩三次好了。（打字聲。）
    警：沒啦！看幾次，你的印象阿？
    吳：印象喔！
    警：你跟李佳翰兌換過幾次現金？（打字聲。）現金多少？
    吳：那是不知道了。
    警：沒啦！幾次？你、忘記？幾次？忘記了？
    吳：忘記了啦！真的忘記了。
    警：沒啦！大概幾次，你記得的有幾次？
    吳：記得差不多三次好了！
    警：三次以上吧？（打字聲。）你記得有三次。那金額多少
        ？
    吳：不記得了啦！（打字聲。）
    警：包括這一次嘛厚？
    吳：對，包括這一次。（打字聲。）
    細觀上述警詢錄音內容，可知被告吳昭明對積分卡可兌換現
    金，前亦有數次兌換經驗一事，乃明確陳述，僅在員警追問
    先前兌換之次數、金額，方表示忘記、不確定，員警雖持續
    追問，然僅要求被告吳昭明就印象、記憶所及回答，被告吳
    昭明最後亦僅概略陳述差不多3 次，自難認有何非出於其任
    意性之處，是其抗辯警詢遭警要求配合而為不實陳述，自不
    足採，況其警詢所自白之賭博情節，均與查獲員警陳志興證
    述之證詞（詳見下述）互核一致，其於內勤檢察官偵訊時更
    為相同陳述（見偵卷第84-1至85頁），足認被告吳昭明上開
    警詢之供述，係出於自由意志所為，並未遭強暴、脅迫等不
    正方法取供，對其本身自有證據能力。
  (二)刑事訴訟法第159條之3就被告以外之人於審判中如有死亡、
    身心障礙致記憶喪失或無法陳述，或滯留國外或所在不明而
    無法傳喚或傳喚不到，或到庭後無正當理由拒絕陳述等4 款
    供述不能之情形，其於檢察事務官、司法警察官或司法警察
    調查中所為陳述，經證明具有可信之特別情況，且為證明犯
    罪事實之存否所必要者，得為證據。而共同被告就與被告本
    人有關之待證事項，於法院審理時以「恐因陳述致自己受刑
    事處罰」為由拒絕證言，其事由雖非上開條文各款例示之情
    形。惟與前述不能於審判中陳述，致未能給予被告詰問機會
    者無殊，基於同一法理，其於檢察事務官、司法警察官或司
    法警察調查中所為陳述，如經證明具有可信之特別情況，且
    為證明犯罪事實之存否所必要者，亦得為證據（最高法院98
    年度台上字第7121號判決意旨參照）。證人即共同被告吳昭
    明就與其餘被告有關之待證事項，於法院審理時，經本院告
    知「如恐因陳述致自己受刑事處罰，得拒絕證言」後，即拒
    絕證言（見易字卷第123 頁），又其於警詢之證述，係依其
    自由意志陳述，未受強暴脅迫詐欺利誘，所證情節亦與證人
    陳志興之證述相符一節，業如前述，堪認具有可信之特別情
    狀，且為證明其餘被告是否涉有本案犯行所必要。是以類推
    適用刑事訴訟法第159條之3規定，證人即共同被告吳昭明於
    警詢之證述，對其餘共同被告皆具證據能力。
二、按被告以外之人於審判外之言詞或書面陳述，除法律有規定
    者外，不得作為證據，刑事訴訟法第159 條第1 項定有明文
    ；另按被告以外之人於審判外之陳述，雖不符前四條之規定
    ，而經當事人於審判程序同意作為證據，法院審酌該言詞陳
    述或書面陳述作成時之情況，認為適當者，亦得為證據；當
    事人、代理人或辯護人於法院調查證據時，知有第159 條第
    1 項不得為證據之情形，而未於言詞辯論終結前聲明異議者
    ，視為有前項之同意，同法第159 條之5 規定甚明。本判決
    所引用之證據資料，屬於被告以外之人於審判外之言詞、書
    面陳述者，除上開被告吳昭明於警詢之供述外，均經本院於
    調查證據時逐一提示並告以要旨，檢察官、被告皆未於言詞
    辯論終結前聲明異議，本院審酌上開證據作成時之情況，並
    無不當取供或違反自由意志而陳述等情形，且與本案待證事
    實具有關聯性，認為以之作為本案之證據屬適當，依上開法
    條規定，均具證據能力，核先敘明。
貳、實體部分：
一、事實認定部分：
    訊據被告羅翊茜、趙明國、李佳翰、林憲志、許倖溱坦承分
    別為「富田電子遊戲場」之負責人、現場負責人、店員，惟
    均矢口否認有何共同賭博、圖利聚眾賭博之犯行；被告吳昭
    明坦承有於前揭時間，在該電子遊戲場內把玩電子遊戲機台
    ，惟矢口否認有何賭博犯行，被告李佳翰辯稱：沒有兌換30
    00元現金給被告吳昭明，當時被告吳昭明拿3 張積分卡給伊
    ，卻沒講是要寄分還是要兌換代幣，我才追過去廁所問被告
    吳昭明，結果警察就衝進來逮捕伊與被告吳昭明云云，被告
    吳昭明辯稱：我沒有向被告李佳翰兌換現金，伊拿積分卡給
    被告李佳翰是要寄分，拿給他之後就去上廁所，扣案的3000
    元現金不是當場在我身上搜到的，是我到警局時，警察叫我
    把身上錢全部拿出來，陳志興就看一看，拿了其中3000  元
    暫時離開，後來就說錢要扣走影印云云。惟查：
  (一)羅翊茜係「富田電子遊戲場」負責人，在上開公眾得出入之
    「富田電子遊戲場」內，擺設如附表編號1 至13所示之電子
    遊戲機具插電營業，另分別以月薪3萬元、3萬元、2萬1000
    元、2萬1000元之代價，雇用趙明國、李佳翰、林憲志、許
    倖溱，由趙明國擔任現場負責人，李佳翰擔任店員並協助趙
    明國管理現場，而林憲志及許倖溱則擔任店員，渠等4人均
    負責現場開分、洗分、兌換代幣等工作。被告吳昭明於99年
    8月26日18時許，至該遊戲場把玩「孫悟空」、「賽馬」機
    台，把玩後，由店員即被告李佳翰為其洗分，換得1000元積
    分卡3張，嗣被告吳昭明即將3張積分卡交予李佳翰，並與被
    告李佳翰先後走至店內廁所。嗣經警出示搜索票搜索，而在
    被告吳昭明身上扣得3000元、及負責人羅翊茜所有如附表編
    號1至30所示之物等情事，為被告6人所是認或不爭執（見本
    院100年度審易字第865號卷（下稱審易卷）第85頁、易字卷
    第50頁），並有高雄縣政府（99年12月25日改制為高雄市政
    府）電子遊戲場業營業級別證影本、查獲照片106張，搜索
    票、商業登記公示資料、扣案如附表所示之物可資佐證（見
    警卷第135、37、137至154頁、偵卷第11頁），此部分事實
    自堪認定。
  (二)又被告吳昭明將3 張積分卡交予李佳翰之行為，即係欲以積
    分卡兌換現金，其與被告李佳翰一前一後至該店後方洗手間
    外面（冰箱旁）後，由被告李佳翰將千元紙鈔3 張計3000元
    賭金交付吳昭明等情，業據被告吳昭明於警詢、檢察官內勤
    訊問時自白不諱（見警卷第18頁反面至20頁反面、偵卷第
    84-1頁），核與證人即查獲警員陳志興於本院審理時證述：
    「（當天查獲經過？）我跟另一個同事喬裝成賭客在那邊把
    玩了2、3個小時，我們用我們預先準備的鈔票兌換代幣，也
    有拿來開分。大概換了約2萬，是以聲請搜索票檢附的壹仟
    元鈔票去兌現。」、「（如何判斷要執行的時間？）吳昭明
    在我旁邊玩賽馬，他之前玩SLOT台，他已經將代幣換成積分
    卡，剩餘的代幣在玩賽馬，當時我也在玩賽馬，我就跟他在
    聊天，我就一直很注意他。最後他示意李佳翰，彼此看一下
    ，依照我的判斷這是店家跟賭客可能是他們要兌換現金，他
    們就走到後面的洗手間，經過我之前的經驗，我認為這就是
    要兌換現金，我沒有跟進去，我是站在要進去洗手間的轉角
    等，我就看吳昭明走出來，然後我就抓住吳昭明，出示搜索
    票，並且打電話通知在外面的員警進來。」等語相符（見易
    字卷第11  6至117頁）。衡諸被告吳昭明與被告羅翊茜、趙
    明國、李佳翰、林憲志、許倖溱（下稱被告羅翊茜等5人）
    俱無仇隙，此經被告羅翊茜等5 人於檢察事務官詢問時陳述
    在卷（見偵卷第105、109頁），應無設詞誣陷被告羅翊茜等
    5人之動機，更何況其警詢證述之內容亦可能致其自身涉犯
    賭博罪，故倘非確有其事，殊難想像此一損人害己之事其何
    以願為，是其陳述之內容，應非虛妄。再者，警員在被告吳
    昭明口袋內有扣得1 疊3張千元紙鈔，其中1張紙鈔之鈔票號
    碼為AS671162ZD，恰與警員陳志興於聲請搜索時預先備妥，
    嗣於前往上開遊戲場內佯裝消費時，交予被告李佳翰開分之
    紙鈔號碼相同，此經證人陳志興於本院審理時證稱：「（有
    無當場叫吳昭明交錢出來？）沒有當場，是帶到車上的時候
    請他將口袋的兩疊現金拿出來的。」、「（其中是否有一張
    是你們預先準備的鈔票？）對，是到分局之後我們比對搜索
    票的那兩萬塊鈔票號碼。）、「（問：請求提示聲搜卷，是
    否就是上面所載之鈔票？）聲請搜索票之前，我們準備兌換
    的現金都是連號的，以便事後比較好查證，而李佳翰兌換現
    金的習慣，就是從口袋拿現金拿給賭客。」、「（有一張扣
    到的鈔票是否就是你們當天聲請搜索票就預先準備，當天你
    跟你同事喬裝成賭客跟李佳翰兌換代幣或開分的千元鈔票？
    ）是。」等語（見易字卷第117頁），並有在被告吳昭明身
    上扣得之現金3000元鈔票影本、警員聲請搜索票時先行影印
    留存，預定作為佯裝賭客把玩之千元鈔票影本經比對吻合〈
    見警卷第136頁、本院99年度聲搜字第1345號卷（下稱聲搜
    卷）第11至12頁〉，加以被告吳昭明、李佳翰於本院審理時
    一致供稱：當天李佳翰未曾因找錢或其他原因交付1000元或
    錢予被告吳昭明等語（見易字卷第48頁），已可排除被告吳
    昭明因其他原因自被告李佳翰處收受該張千元紙鈔，足證被
    告吳昭明之所以取得該張千元紙鈔，確係被告李佳翰交付，
    益徵被告李佳翰確有為被告吳昭明兌換賭金3000元之事實。
    被告吳昭明上開自白核與事實相符，洵堪採為論罪科刑之依
    據。
  (三)被告吳昭明嗣於檢察事務官詢問、本院審理時雖翻異前詞，
    改稱：未向被告李佳翰兌換現金云云，然被告吳昭明警詢錄
    音經勘驗結果，並無其所指自白非出於任意性之情形，已如
    前述，且觀其回答之內容（見易字卷第70至82頁），除對先
    前兌換現金之次數一節，被告吳昭明回答極不確定外，就「
    兌換賭資之店員係『阿翰』」、「打完完畢即清點代幣兌換
    積分卡」，「積分卡不玩了就跟『阿翰』換」、「用卡換現
    金」、「查獲當日係兌換3張1000分的積分卡，兌換3000元
    」等兌換現金之模式、對象，均係以肯定之語氣主動陳述，
    並與證人陳志興所證蒐證之經驗符合，且其解送內勤檢察官
    偵訊時，亦為相同之供述（見偵卷第84-1至85頁），堪信為
    真實，是其嗣後否認犯罪，無非臨訟飾卸及迴護其餘被告之
    詞，委不足採。
  (四)被告李佳翰、趙明國、林憲志、許倖溱之辯護人雖另辯以：
    警員欲影印被告吳昭明身上之鈔票時，可能誤取其預先準備
    之鈔票云云，惟證人陳志興於本院審理時已證述：「（當時
    查獲口袋內的3000元是查到後就把錢先拿走？）沒有，被告
    吳昭明一直拿著。」、「我們是到分局比對確認之後才查扣
    。」、「（筆錄上記載叫他朗讀鈔票號碼之前，鈔票有無離
    開他視線過？）沒有，應該都在他的視線之內，包括影印的
    時候。影印的時候吳昭明也看得到。」、「（影印鈔票時，
    有無誤拿的可能？）不可能」等語（見易字卷第121、124頁
    ），參照被告吳昭明於本院審理時供陳：「（吳昭明是否有
    在你身上查扣到3000元？）我那時候身上有7000多元。」、
    「（警察是從其中拿3 張起來？）因為這7000多元我有分兩
    、三疊，他們從其中拿起來。這3張是否是一疊我忘了，我
    只記得那些錢是很零散。警察是叫我把我全部的錢放在警局
    的桌上看.....」、「（他拿了幾張？）3張。」、「（是你
    拿給他，還是警察自己拿的？）忘了，他就在那邊看。」、
    「（你有無看到警察把他的手放在口袋？）不知道，應該沒
    有看到。」、「（你有無看到警察有把其他鈔票放在桌上？
    ）不知道。」等語（見易字卷第133至134頁），被告吳昭明
    既未見警察有將手放在口袋內，而得以藏放其他紙鈔之動作
    ，亦未見警察將其他鈔票與被告吳昭明身上之鈔票同置桌上
    ，而製造混同之機會，自足以排除警員誤取其他鈔票之可能
    ，可徵扣案之千元紙鈔3 張，係自被告吳昭明身上扣得無疑
    ，辯護人此一辯解，仍非可採。
  (五)按共同正犯之成立，祇須具有犯意之聯絡，行為之分擔，既
    不問犯罪動機起於何人，亦不必每一階段犯行，均經參與；
    共同實施犯罪行為之人，在合同意思範圍以內，各自分擔犯
    罪行為之一部，相互利用他人之行為，以達其犯罪之目的者
    ，即應對於全部所發生之結果，共同負責（最高法院34年上
    字第862號判例意旨、97年度台上字第2517號判決意旨參照
    ）。被告趙明國、林憲志、許倖溱之共同辯護人固辯稱：並
    無證據證明被告趙明國、林憲志、許倖溱有兌換賭金之行為
    云云，然被告趙明國亦職司為賭客兌換現金，並曾為喬裝為
    賭客之警員陳志興兌換賭金一情，業經證人陳志興於本院審
    理時證述明確（見易字卷第121頁），並有攝有被告趙明國
    交付探訪人員現金2000元之蒐證照片1張在卷可證（見本院
    聲搜卷第9頁），且經被告趙明國確認係其本人無誤（見易
    字卷第49頁），參以被告李佳翰於準備程序時供稱：店裡的
    錢都是集中在我跟趙明國保管等語（見易字卷第49頁），足
    認證人陳志興所述為真，被告趙明國亦係經授權兌換賭金之
    店員。被告李佳翰、趙明國僅係受僱於被告羅翊茜並領取月
    薪之店員，苟非被告羅翊茜授意被告李佳翰、趙明國為客人
    洗分兌換賭資，被告李佳翰、趙明國身為店員殊無可能自作
    主張為被告吳昭明及佯裝為賭客之警員陳志興洗分兌換現金
    ，是被告羅翊茜就其所雇用之店員即被告李佳翰、趙明國為
    賭客兌換賭資一情，顯係知情並授意為之。至被告林憲志、
    許倖溱固未分擔兌換賭資之工作，惟被告李佳翰、趙明國係
    於遊戲場內交付兌換後之現金，斯時員工均仍在該遊戲場內
    隨意走動，當可輕易目擊被告趙明國、李佳翰之動作，而被
    告許倖溱、被告林憲志既負責在該遊戲場內為客人兌換代幣
    、開洗分，對於該遊戲場之經營運作模式當有一定之瞭解，
    是衡諸常情，被告林憲志、許倖溱要無不知該遊戲場有賭博
    兌換現金之理，而渠等明知於此，猶受僱為店員，為賭客開
    分、洗分、兌換代幣等輔助行為，自與負責人即被告羅翊茜
    、兌換賭資之被告趙明國、李佳翰具有犯意聯絡，渠等就職
    務之分工、參與程度之高低，均無礙渠等因具有犯意聯絡及
    行為分擔，而成立共同正犯。
  (六)按刑法第268條之聚眾賭博罪，係指聚集不特定多數人賭博
    財物或聚眾人之財物而為賭博者而言，次按意圖營利，聚眾
    賭博罪之成立，本不以已然獲得所營之利為要件，僅須出於
    營利之意圖，從事於聚眾賭博為已足，上開犯罪之成立，並
    無限於「須向賭客抽頭牟利」之法定構成要件，只要行為人
    主觀上有透過聚眾賭博之行為而藉此營利之不法意圖即為已
    足，要不以證明行為人實際上確實因此獲利為必要。被告羅
    翊茜既以經營富田電子遊戲場為業，店內又僅擺設如附表所
    示大量賭博性電子遊戲機台，違法經營電子遊戲場，無非希
    冀藉由經營賭博性電玩吸引更多賭客上門消費打玩，增加店
    內收入，佐以被告羅翊茜另分別以月薪2萬1000元至3萬元不
    等之代價雇用被告趙明國、李佳翰、林憲志、許倖溱等4人
    擔任現場負責人或店員，且該遊戲場內插電擺設之電子遊戲
    機台多達71台，每月自需負擔相當數額之水、電費及其他相
    關維修、營運、人力等諸多成本支出，倘被告羅翊茜經營賭
    博性電玩毫無利得，何須甘冒為警查獲受刑事追訴之風險，
    而違法經營賭博電玩？是以衡諸常情及經驗法則，被告羅翊
    茜主觀上自具有營利之意圖甚明。又該遊戲場為警查獲時，
    插電營業之賭博性電玩機台既多達71台，證人即查獲警員於
    本院審理時亦證稱：查獲當時現場客人蠻多的（見易字卷第
    116頁），可見該遊戲場確有聚集不特定多數人前往該處賭
    博，並藉此營利之事實。
  (七)起訴書就被告羅翊茜經營賭博性電玩之起始時間，雖記載「
    自不詳時日起」，嗣經公訴檢察官更正為「99年8月初某日
    起」，惟依證人即查獲警員陳志興於本院審理時證述：查獲
    前1、2週有去該店至少兌換現金3次以上蒐證等語（見易字
    卷第118頁），及其聲請本院核發搜索票時提出之蒐證照片
    顯示之拍攝日期為99年8月16日、19日、22日、24日（見聲
    搜卷第3至9頁），核與被告吳昭明於警詢時陳稱：查獲前有
    向李佳翰兌換現金好幾次等語（見易字卷第78頁）相符，堪
    認「富田電子遊戲場」至遲自99年8 月16日起即已開始經營
    賭博性電玩，惟尚無證據證明該店於99年8 月16日前即有此
    不法行為，自應為有利被告之認定，以99年8 月16日起至99
    年8月26日為警查獲時止，為本案犯罪時間。
  (八)綜上所述，被告吳昭明確在經營賭博性電玩之「富田電子遊
    戲場」賭博兌換現金，本案事證明確，被告吳昭明之賭博犯
    行；被告羅翊茜、趙明國、李佳翰、林憲志、許倖溱共同經
    營賭博性電玩之犯行均事證明確，堪以認定。
  (九)至被告李佳翰、趙明國、林憲志、許倖溱之共同辯護人另聲
    請鑑定扣案之千元紙鈔（號碼為AS671162ZD）有無被告李佳
    翰之指紋，以查明被告李佳翰是否有將該千元紙鈔交付被告
    吳昭明，然此部分事證已明，經本院論述如上，況扣案之千
    元紙鈔係有效流通之貨幣，其上指紋本非少數，扣案時亦未
    採取防止受污染之保護措施，歷經搜索扣押、移送入贓物庫
    等程序，不免已失原貌，實難期得以正確辨識、鑑定案發時
    之指紋，於案情之釐清幫助有限，本院審酌上情，故認無送
    鑑定之必要，併此敘明。
二、論罪科刑部分：
  (一)核被告羅翊茜、李佳翰、趙明國、林憲志、許倖溱所為，均
    係犯刑法第266條第1項前段之賭博罪、刑法第268 條後段之
    圖利聚眾賭博罪。至被告吳昭明所為，則係犯刑法第266 條
    第1 項前段之普通賭博罪。被告羅翊茜、李佳翰、趙明國、
    林憲志、許倖溱彼此間具有犯意聯絡與行為分擔，為共同正
    犯。又被告羅翊茜自99年8月16日起至99年8月26日18時許為
    警查獲時止，聚集不特定人至上開遊戲場賭玩電玩機台，並
    僱用與之具犯意聯絡之被告趙明國、李佳翰、林憲志、許倖
    溱負責現場管理、洗分、兌換代幣及現金等工作，而藉此牟
    利，並與把玩機台之賭客對賭，此種犯罪形態，本質上乃具
    有反覆、延續之特質，是渠等圖利聚眾賭博、賭博之行為，
    於刑法評價上，皆係具營業性之重複特質之集合犯，應包括
    性地各論以一罪，較為合理適當。被告5 人所為意圖營利聚
    眾賭博及與賭客對賭財物之行為，乃本於一賭博犯意而為之
    數個舉動，應屬法律概念之一行為，渠等以一行為觸犯上開
    2 罪名，為想像競合犯，應依刑法第55條之規定，從情節較
    重之意圖營利聚眾賭博罪處斷。
  (二)爰審酌被告羅翊茜非法經營賭博性電子遊戲場，藉此牟得不
    法利益，經查獲多達71台賭博性電子遊戲機臺，且僱用被告
    趙明國、李佳翰、林憲志、許倖溱等多人管理，規模龐大，
    情節非輕，助長民眾僥倖投機之心理，使民眾沈迷賭博，危
    害社會善良風俗及秩序；被告趙明國、李佳翰、林憲志、許
    倖溱明知為賭客洗分兌換現金、兌換代幣、分擔經營工作係
    共同參與賭博行為，仍執意為之；而被告吳昭明在公眾得出
    入之場所賭博，所為均非可取，犯後復均矢口否認，難認具
    悔意，惟念犯罪時間為98年8月16日起至8月26日止，且被告
    6 人均無前科，有渠等被告高等法院前案紀錄表在卷可查；
    另斟酌被告羅翊茜身為富田遊戲場之負責人，為違法經營賭
    博電玩之最終獲利者，而被告李佳翰、趙明國雖係受僱於被
    告羅翊茜，然該2人職司兌換現金、保管賭資之重要工作，
    月薪亦較高，犯罪主導地位、參與犯罪程度顯較僅負責兌換
    代幣、洗分、櫃檯工作之被告林憲志、許倖溱為重，惡性較
    高等一切情狀，分別量處如主文所示之刑，並就被告羅翊茜
    、李佳翰、趙明國、林憲志、許倖溱部分，諭知如主文所示
    易科罰金之折算標準，就被告吳昭明部分諭知如主文所示易
    服勞役之折算標準，以示懲儆。
  (三)末按刑法第266條第2項為同法第38條之特別規定，祇要係當
    場賭博之器具、在賭檯或兌換籌碼處之財物，不問屬於犯人
    與否，皆應依該條項規定宣告沒收，且擺設電動賭博機賭博
    行為與一般賭博行為不同，擺設人每日開機營業時起，即處
    於隨時供不特定賭客投幣與其對賭之狀態，就擺設人而言，
    每日一旦開機營業，即認應已開始賭博行為，是既係營業時
    為警查獲，不論查獲時有無賭客在場賭博，查扣之賭博性電
    玩機具均屬當場賭博之器具，應依刑法第266條第2項沒收之
    〔司法院（82）廳刑一字第883號、司法院（78）廳刑一字
    第1692號函文研究意見參照〕，是扣案如附表編號1至13所
    示之電子遊戲機共71台（含IC板80塊），乃當場賭博之器具
    ；如附表編號16所示在店內櫃臺扣得之現金6萬8600元、如
    附表編號15所示在負責兌換賭資之被告李佳翰身上扣得之現
    金2萬3000元，均係在兌換籌碼處扣得之財物，均應依刑法
    第266條第2項之規定，不問屬於犯人與否，在被告羅翊茜等
    5人罪刑項下宣告沒收。另扣案如附表編號14、17至27所示
    之物，為該店負責人被告羅翊茜所有，業據其陳明在卷（見
    警卷第33頁反面），皆為供本案犯罪所用之物，爰依刑法第
    38 條第1項第2款及共犯連帶負責原則，在被告羅翊茜等5人
    罪刑項下宣告沒收。又扣案如附表編號31所示之賭金3000元
    ，業經被告李佳翰洗分、兌換並交付予被告吳昭明，已屬被
    告吳昭明所有且係因犯罪所得之物，爰依刑法第38條第1項
    第3款之規定，在被告吳昭明之罪刑項下宣告沒收。至扣案
    如附表編號28至30所示之物，核與本案犯罪無直接關連，爰
    均不予宣告沒收。
三、至公訴意旨雖以被告羅翊茜擺設之電子遊戲機有較高獲勝機
    率，已非純粹射悻性，因認被告另涉犯刑法第268條之意圖
    營利供給賭博場所罪，惟按刑法第268條前段之營利供給賭
    博場所罪，行為人所圖之利益，應係「提供賭博場所」之犯
    罪構成要件行為所獲取之直接對價，即單純因供給賭博場所
    而牟利，諸如抽頭，或變相收取清潔費、茶水費等，至於賭
    博之財物輸贏，繫於射倖性質，並非該條所規定之營利來源
    。本件被告羅翊茜雖有擺設賭博性電子遊戲機在公眾得出入
    之場所，與不特定賭客對賭，然未另收取場地費或抽頭費乙
    節，由證人吳昭明前述證言即可推知，顯無直接就「提供賭
    博場所」之行為，得有具體之利益對價。是被告羅翊茜等5
    人所為與刑法第268 條前段圖利供給賭博場所罪之構成要件
    有間。此外，復查無其他積極證據足資證明被告有意圖營利
    供給賭博場所犯行，本應為無罪之諭知，惟因公訴意旨認此
    部分與前開經本院論罪之部分，有想像競合犯之裁判上一罪
    關係，爰不另為無罪之諭知。
據上論斷，應依刑事訴訟法第299條第1項前段，刑法第28條、第
266條第1項前段、第2項、第268條後段、第55條、第41條第1項
前段、第38條第1項第2、3款，刑法施行法第1條之1，判決如主
文。
本案經檢察官黃世勳到庭執行職務。
中    華    民    國   100    年    12    月    8     日
                  刑事第十三庭審判長法  官  黃蕙芳
                                    法  官  陳采葳
                                    法  官  陳筱雯
以上正本證明與原本無異。
如不服本判決應於收受送達後10日內向本院提出上訴書狀，並應
敘述具體理由；如未敘述上訴理由者，應於上訴期間屆滿後20日
內向本院補提理由書（均須按他造當事人之人數附繕本）「切勿
逕送上級法院」。
中    華    民    國   100    年    12    月    8     日
                                    書記官  陳建琪
附錄本案論罪科刑法條：
刑法第266條
在公共場所或公眾得出入之場所賭博財物者，處 1 千元以下罰
金。但以供人暫時娛樂之物為賭者，不在此限。
當場賭博之器具與在賭檯或兌換籌碼處之財物，不問屬於犯人與
否，沒收之。
中華民國刑法第268條
意圖營利，供給賭博場所或聚眾賭博者，處 3 年以下有期徒刑
，得併科 3 千元以下罰金。
附表：
┌──┬───────────┬────┬─────┬───────────┐
│編號│    扣案物品名稱      │數量    │  備註    │沒收依據              │
│    │                      │(新臺幣)│          │理由                  │
├──┼───────────┼────┼─────┼───────────┤
│1   │5PK機台               │10台    │含IC板10塊│刑法第266 條第2 項    │
│    │                      │        │          │當場賭博之器具        │
├──┼───────────┼────┼─────┼───────────┤
│2   │孫悟空（西遊記）機台  │12台    │含IC板12塊│同上                  │
├──┼───────────┼────┼─────┼───────────┤
│3   │孫悟空機台            │7台     │含IC板7塊 │同上                  │
├──┼───────────┼────┼─────┼───────────┤
│4   │北斗神拳機台          │14台    │含IC板14塊│同上                  │
├──┼───────────┼────┼─────┼───────────┤
│5   │吉宗（八代將軍）機台  │8台     │含IC板8塊 │同上                  │
├──┼───────────┼────┼─────┼───────────┤
│6   │鬼武者機台            │2台     │含IC板2塊 │同上                  │
├──┼───────────┼────┼─────┼───────────┤
│7   │拳王機台              │1台     │含IC板1塊 │同上                  │
├──┼───────────┼────┼─────┼───────────┤
│8   │麻雀物語機台          │2台     │含IC板2塊 │同上                  │
├──┼───────────┼────┼─────┼───────────┤
│9   │押忍機台              │1台     │含IC板1塊 │同上                  │
├──┼───────────┼────┼─────┼───────────┤
│10  │7PK機台               │7台     │含IC板7塊 │同上                  │
├──┼───────────┼────┼─────┼───────────┤
│11  │超八機台              │5台     │含IC板5塊 │同上                  │
├──┼───────────┼────┼─────┼───────────┤
│12  │賓果行星機台          │1台     │含IC板8塊 │同上                  │
│    │（壹台8人座）         │        │          │                      │
├──┼───────────┼────┼─────┼───────────┤
│13  │超級黃金馬機台        │1台     │含IC板3塊 │同上                  │
│    │（壹台2人座）         │        │          │                      │
├──┼───────────┼────┼─────┼───────────┤
│14  │代幣                  │2620枚  │          │刑法第38條第1項第2款  │
│    │                      │        │          │被告羅翊茜所有犯本案犯│
│    │                      │        │          │罪所用之物            │
├──┼───────────┼────┼─────┼───────────┤
│15  │現金                  │23000元 │          │刑法第266條第2項      │
│    │(在被告李佳翰身上扣得)│        │          │在兌換籌碼處之財物    │
├──┼───────────┼────┼─────┼───────────┤
│16  │現金                  │68600元 │          │刑法第266條第2項      │
│    │（櫃檯內扣得）        │        │          │在兌換籌碼處之財物    │
├──┼───────────┼────┼─────┼───────────┤
│17  │鑰匙（機台用）        │16支    │          │刑法第38條第1項第2款  │
│    │                      │        │          │被告羅翊茜所有犯本案犯│
│    │                      │        │          │罪所用之物            │
├──┼───────────┼────┼─────┼───────────┤
│18  │積分卡（100分）       │36張    │          │刑法第38條第1項第2款  │
│    │                      │        │          │被告羅翊茜所有犯本案犯│
│    │                      │        │          │罪所用之物            │
├──┼───────────┼────┼─────┼───────────┤
│19  │積分卡（500分）       │15張    │          │刑法第38條第1項第2款  │
│    │                      │        │          │被告羅翊茜所有犯本案犯│
│    │                      │        │          │罪所用之物            │
├──┼───────────┼────┼─────┼───────────┤
│20  │積分卡（1000分）      │90張    │          │刑法第38條第1項第2款  │
│    │                      │        │          │被告羅翊茜所有犯本案犯│
│    │                      │        │          │罪所用之物            │
├──┼───────────┼────┼─────┼───────────┤
│21  │積分卡（5000分）      │6張     │          │刑法第38條第1項第2款  │
│    │                      │        │          │被告羅翊茜所有犯本案犯│
│    │                      │        │          │罪所用之物            │
├──┼───────────┼────┼─────┼───────────┤
│22  │積分卡（10000分）     │4張     │          │刑法第38條第1項第2款  │
│    │                      │        │          │被告羅翊茜所有犯本案犯│
│    │                      │        │          │罪所用之物            │
├──┼───────────┼────┼─────┼───────────┤
│23  │三星（SAMSUNG）相機   │1台     │          │刑法第38條第1項第2款  │
│    │                      │        │          │被告羅翊茜所有犯本案犯│
│    │                      │        │          │罪所用之物（機台補代幣│
│    │                      │        │          │拍照留證用，見易字卷第│
│    │                      │        │          │48頁）                │
├──┼───────────┼────┼─────┼───────────┤
│24  │客戶名冊              │1本     │          │刑法第38條第1項第2款  │
│    │                      │        │          │被告羅翊茜所有犯本案犯│
│    │                      │        │          │罪所用之物            │
├──┼───────────┼────┼─────┼───────────┤
│25  │營業明細表            │1冊     │          │刑法第38條第1項第2款  │
│    │                      │        │          │被告羅翊茜所有犯本案犯│
│    │                      │        │          │罪所用之物            │
├──┼───────────┼────┼─────┼───────────┤
│26  │監錄主機              │1台     │          │刑法第38條第1項第2款  │
│    │                      │        │          │被告羅翊茜所有犯本案犯│
│    │                      │        │          │罪所用之物（過濾、監看│
│    │                      │        │          │賭客，見易字卷第48頁）│
├──┼───────────┼────┼─────┼───────────┤
│27  │監視器                │7支     │          │刑法第38條第1項第2款  │
│    │                      │        │          │被告羅翊茜所有犯本案犯│
│    │                      │        │          │罪所用之物（過濾、監看│
│    │                      │        │          │賭客，見易字卷第48頁）│
├──┼───────────┼────┼─────┼───────────┤
│28  │員工上班記錄卡        │9張     │          │不予沒收              │
│    │                      │        │          │與本案犯罪無直接關連  │
│    │                      │        │          │                      │
├──┼───────────┼────┼─────┼───────────┤
│29  │員工名冊              │1本     │          │不予沒收              │
│    │                      │        │          │與本案犯罪無直接關連  │
│    │                      │        │          │                      │
├──┼───────────┼────┼─────┼───────────┤
│30  │高雄縣政府電子遊戲場業│1張     │          │不予沒收              │
│    │級別證影本            │        │          │與本案犯罪無直接關連  │
│    │                      │        │          │                      │
├──┼───────────┼────┼─────┼───────────┤
│31  │現金                  │3000元  │          │刑法第38條第1項第3款  │
│    │(在被告吳昭明身上扣得)│        │          │被告吳昭明所有，犯罪所│
│    │                      │        │          │得之物。              │
└──┴───────────┴────┴─────┴───────────┘